【裁判字號】    90,訴,190
【裁判日期】    900316
【裁判案由】    毒品危害防制條例
【裁判全文】
臺灣彰化地方法院刑事判決                            九十年度訴字第一九號
    公  訴  人  臺灣彰化地方法院檢察署檢察官
    被      告  甲○○
右列被告因違反毒品危害防制條例案件，經檢察官提起公訴 (八十九年度毒偵緝字第
六七五號、毒偵字第五四九二號、第五六四一號)，本院判決如左：
    主  文
甲○○連續施用第一級毒品，累犯，處有期徒刑玖月，扣案之第一級毒品海洛因玖包
（淨重共拾點捌伍公克）沒收銷燬之，針筒參支沒收。又連續施用第二級毒品，累犯
，處有期徒刑捌月，扣案之第二級毒品安非他命參拾肆包（毛重共肆拾貳點參公克）
沒收銷燬之，分裝袋拾柒只、裝水瓶壹個沒均沒收。應執行有期徒刑壹年肆月，扣案
之第一級毒品海洛因玖小包（淨重共拾點捌伍公克）及第二級毒品安非他命參拾肆包
（毛重共肆拾貳點參公克）均沒收銷燬之，針筒參支、分裝袋拾柒只、裝水瓶壹個均
收。
    事  實
一、甲○○曾分別於民國八十一年間、八十二年間違反麻醉藥品管理條例案件，分別
    判處有期徒行二月、七月確定，最後一次於八十六年間再因違反麻醉藥品管理條
    例案件，經本院判決有期徒刑八月、臺灣高等法院臺中分院駁回上訴確定，甫於
    八十八年一月十三日執行完畢。另前因施用毒品案件，經依臺灣雲林地方法院八
    十八年度毒聲字第八三七號裁定送觀察、勒戒後，認無繼續施用毒品之傾向，由
    臺灣雲林地方法院檢察署檢察官以八十八年度偵字第三八八二號不起訴處分確定
    。詎甲○○猶不思悔改，復基於概括之犯意，自八十九年四、五月間起至同年十
    月二十一日十三時許止，連續在其位於彰化縣溪湖鎮○○里○○○路忠覺巷一號
    之住處及雲林縣口湖鄉謝厝村瑞穗橋南側李金華魚塭工寮等處，以針筒注射方式
    ，施用第一級毒品海洛因多次；另於同年三月七日及同年十月二十一日，同在上
    開地點，以燒烤鋁箔紙吸煙方式，施用第二級毒品安非他命多次。嗣分別於八十
    九年年三月七日十七時許，在彰化縣溪湖鎮○○里○○○路忠覺巷一號為警查獲
    ，並扣得斜口吸管一支，八十九年十月二十一日十三時三十分許，在雲林縣口湖
    鄉謝厝村瑞穗橋南側李金華魚塭工寮內為警查獲，並扣得海洛因九小包（淨重十
    點八五公克）、安非他命三十四包（毛重共四十二點三公克）及注射針筒三支、
    分裝袋十七只、裝水瓶一個等物。經依本院八十九年度毒聲字第二二六四號裁定
    送觀察、勒戒後，認有繼續施用毒品之傾向。
二、案經彰化縣警察局溪湖分局及雲林縣警察局北港分局報告臺灣彰化地方法院檢察
    署檢察官偵查起訴。
    理  由
一、右開事實，業據被告甲○○於偵查及本院審理中坦承不諱；且其尿液檢驗結果確
    沒呈甲基安非他命陽性反應，有彰化縣衛生局八十九年三月十日煙檢字第８９１
    １３７號煙毒尿液檢驗成績書一紙，及呈甲基安非他命、嗎啡陽性反應，有及昭
    信科技顧問股份有限公司八十九年十月二十四日濫用藥物尿液檢體檢驗報告，雲
    林縣衛生局於八十九年十一月一日以雲衛六字第一九九八０號函附之煙毒尿液檢
    驗成績書各一紙附卷可稽，並有右揭扣押物扣案可資佐證，及查扣之白色粉末，
    確為第一級毒品海洛因（淨重共十點八五公克）無訛，亦有法務部調查局八十九
    年十一月十三日鑑定通知書一紙在卷可證；另被告前因施用毒品案件，經依臺灣
    雲林地方法院八十八年度毒聲字第八三七號裁定送觀察、勒戒後，認無繼續施用
    毒品之傾向，由臺灣雲林地方法院檢察署檢察官以八十八年度偵字第三八八二號
    不起訴處分確定，及此次送觀察、勒戒後，認有繼續施用毒品之傾向等情，復有
    臺灣雲林地方法院檢察署八十八年度偵字第三八八二號不起訴處分書、臺灣彰化
    看守所八十九年十一月六日彰所戒字第二八二七號函送之有無繼續施用毒品傾向
    證明書及刑案資料查註紀錄表在卷可參，被告犯行堪以認定。
二、核被告所為，係犯毒品危害防制條例第十條第一項、第二項之施用第一、二級毒
    品罪，其持有第一級海洛因、第二級毒品安非他命之低度行為，應為施用第一級
    、第二級毒品之高度行為所吸收，均不另論罪；其先後施用第一級毒品海洛因及
    第二級毒品安非他命之行為時間密接、犯罪構成要件相同，顯係基於概括犯意為
    之，均應依連續犯規定論以一罪，並加重其刑；再其所犯上開二罪間，方法各別
    ，行為互異，應分論併罰。被告曾分別於八十一年間、八十二年間違反麻醉藥品
    管理條例案件，分別判處有期徒行二月、七月確定，最後一次於八十六年間再違
    反麻醉藥品管理條例案件，經本院判決有期徒刑八月、臺灣高等法院臺中分院駁
    回上訴確定，甫於八十八年一月十三日執行完畢，有本院被告全國前案紀錄表在
    卷可稽，於五年以內再犯本件有期徒刑之罪，為累犯，應依法遞加其刑。爰審酌
    被告有毒品前科三次、犯罪動機、目的、手段、所生之危害及犯後坦承犯行、深
    具悔意之態度等一切情狀，量處如主文所示之刑，並定應執行之刑，以示懲儆。
    扣案之第一級毒品海洛因九包（淨重共十點八五公克）、第二級毒品安非他命三
    十四包（毛重共四十二點三公克），為查獲之毒品，無論是否屬被告所有，均併
    應依毒品危害防制條例第十八條第一項前段宣告沒收並銷燬之。注射針筒三支為
    被告所供施用海洛因吸食第一級毒品海洛因所用之物，及分裝袋十七只、裝水瓶
    一個等物，為被告施用第二級毒品安非他命所用之物，均依刑法第三十八條第一
    項第二款之規定宣告沒收。至吸食器吸管四支、玻璃球管二支、噴火燈一瓶，被
    告既自承以燒烤鋁箔紙吸煙方式施用第二級毒品安非他命，是非必然使用該吸食
    器，既被告業否認為其所有，本院自不諭知沒收，併予敘明。
據上論斷，應依刑事訴訟法第二百九十九條第一項前段，毒品危害防制條例第十條第
一項、第二項、第十八條第一項前段，刑法第十一條、第五十六條、第四十七條、第
三十八條第一項第二款、第五十一條第五、九款，判決如主文
中    華    民    國      九十      年      三      月      十六        日
                                臺灣彰化地方法院刑事第一庭
                                    法      官   吳  俊  螢
右正本證明與原本無異。
如不服本判決，應於送達後十日內向本院提出上訴狀(須附繕本)。
告訴人或被害人對於判決如有不服具備理由請求檢察官上訴者，其上訴期間之計算係
以檢察官收受判決正本之日期為準。
                                    法院書記官   莊  素  美
中    華    民    國      九十      年      三      月      十九        日
毒品危害防制條例第十條：
施用第一級毒品者，處六月以上五年以下有期徒刑。
施用第二級毒品者，處三年以下有期徒刑。


司法院資訊處製作；財團法人民間司法改革基金會備份。
